【裁判字號】    92,易,163
【裁判日期】    920904
【裁判案由】    竊盜等
【裁判全文】
臺灣臺東地方法院刑事判決                          九十二年度易字第一六三號
    公  訴  人  臺灣臺東地方法院檢察署檢察官
    被      告  辛○○
右列被告因竊盜等案件，經檢察官提起公訴 (九十二年度偵緝字第五四、五五號)，
本院判決如左：
    主  文
辛○○連續於夜間侵入有人居住建築物竊盜，處有期徒刑捌月。又意圖為自己不法之
所有，而侵占自己持有他人之物，處有期徒刑貳月。又意圖為自己不法之所有，而侵
占自己持有他人之物，處有期徒刑貳月。又意圖為自己不法之所有，侵占其他離本人
所持有之物，處罰金壹仟元，如易服勞役，以參佰元折算壹日。又意圖為自己不法之
所有，侵占遺失物，處罰金壹仟元，如易服勞役，以參佰元折算壹日。應執行有期徒
刑拾壹月，罰金壹仟伍佰元，罰金如易服勞役，以參佰元折算壹日。
    事  實
一、辛○○基於意圖為自己不法所有之概括之犯意，連續於附表所示之時間、地點，
    徒手竊取如附表所示之物品，得手後轉賣予不知情之大阪城電子材料行、駿欣通
    訊行或贈予不知情之友人丁○○。
二、辛○○於九十一年五月二十日，在臺東市○○○路向鄭亞明之孫子借用行動電話
    一支使用後，竟意圖為自己不法之所有，將之侵占入己，嗣轉賣予不知情之駿欣
    通訊行。
三、辛○○嗣於九十一年五月二十二日，友人戊○○因所有之型號為Ｔ－一八九行動
    電話故障，故將該行動電話交由辛○○代尋商家維修，詎辛○○竟將之侵占入己
    ，並轉賣予不知情之駿欣通訊行。
四、辛○○原係計程車司機，於九十一年三月間某日，在其所駕之計程車上，發現年
    籍不詳之乘客於不詳時間遺留在其車上廠牌為阿爾卡特之行動電話一支，竟基於
    意圖為自己不法所有之犯意，將之侵占入己，並於同年六、七月間某日，將之贈
    予丁○○之父親潘冬生。
五、辛○○另於九十一年八月間某日，在桃園縣八德鄉，拾得庚○○所有遭竊之廠牌
    為易利信、型號為Ａ三六一八之行動電話一支後，竟意圖為自己不法之所有，將
    之侵占入己，並於同年八月中旬某日，將之贈與丁○○之父親潘冬生。
六、案經臺東縣警察局報請臺灣臺東地方法院檢察署檢察官偵查起訴。
    理  由
一、訊據被告辛○○除辯稱：伊係經由戊○○之同意方將其所交付之手機轉賣及伊並
    非竊取如附表編號二所示之行動電話，伊係見該行動電話遺留於馬偕醫院臺東分
    院家屬休息室內，且四週均無人，伊方拿取云云外，餘均坦承不諱，本院經查：
（一）被告有於如附表編號一、三、四、五所示之時間、地點，竊取如附表所示之物
      品，並於得手後轉賣予不知情之大阪城電子材料行、駿欣通訊行及轉贈予不知
      情之丁○○等情，迭經被告於警詢、偵查及本院審理時供述明確，核與證人己○○、甲○○於警詢及證人壬○○於警詢、本院審理時證述綦詳，並有大阪城
      電子材料行讓渡書及駿欣通訊行客戶舊機回收表在卷足憑。
（二）被告另有如事實欄編號三、四、五所示之時間、地點，侵占如事實欄編號三、
      四、五所示之行動電話，得手後並將之轉賣予駿欣通訊行或贈予丁○○之父親
      潘冬生等情，業據被告於警詢、偵查及本院調查時坦承不諱，核與證人庚○○
      於警詢及證人丁○○於警詢、偵查及本院調查時供述明確，是被告自白與事實
      相符，堪值採信。
（三）被告有於如附表編號三所示之時間、地點竊取丙○○所有之行動電話一支等情
      ，迭經被告於警詢、偵查及本院調查時供述明確，雖被告於審理時改稱：伊係
      於馬偕醫院臺東分院家屬休息室休息時，發現該支行動電話，當時周遭均無人
      云云，惟訊據證人丙○○於本院審理供稱：「我當時人睡在家屬休息室，行動
      電話放在右側，我醒來的時候行動電話就不見了，當時我內人也在休息室睡覺
      ，休息室不可能沒有人」等語明確，而證人丙○○與被告並不相識，是其證詞
      應無偏頗虞，堪值採信。
（四）被告於九十一年五月二十二日，友人戊○○因其所有之行動電話故障，故將行
      動電話交由辛○○代尋商家維修，詎被告竟將之侵占入己，並轉賣予不知情之
      駿欣通訊行乙節，業據被告於警詢、偵查中供述明確，核與證人即駿欣通訊行
      負責人乙○○於本院調臺時供述相符。雖被告於本院九十一年七月十七日調查
      時改稱：伊因與戊○○爭吵，戊○○將行動電話丟在地上，隔天伊拿去維修的
      時後，老阪說這個要修很貴，所以伊就回去問戊○○要不要修，隔天再拿去賣
      的云云。惟訊據證人乙○○於本院調查時證稱：「（問：被告有過先拿行動電
      話給你問你維修要多少錢的事情嗎？）答：沒有，那天是他先來問這支手機賣
      掉可以拿到多少錢，他沒有問過我修壹支手機要多少錢」等語明確，且觀諸被
      告就該支行動電話所填寫之客戶舊機回收表，亦係以其個人名義為之，且被告
      亦無法提出戊○○授權其販賣之手機之授權書，是被告前揭所辯，不足採信。
（五）綜上所述，本件事證明確，被告所辯顯係事後卸責之詞，不足採信，被告犯行
      洵勘認定。
二、核被告所為，係犯刑法第三百二十條第一項、第三百二十一條第一項第一款、第
    三百三十五條第一項侵占罪及第三百三十七條侵占遺失罪。被告先後多次竊盜行
    為，時間緊接，所犯構成要件相同，雖有刑法第三百二十條第一項及第三百二十
    一條第一項第一款之分，惟仍成立連續犯，應依刑法第五十六條之規定論以情節
    較重之第三百二十一條一項第一款之夜間侵入有人居住之建築物罪。被告所犯竊
    盜、侵占及侵占遺失物數罪間，犯意各別，行為互殊，應予分論併罰。爰審酌被
    告年輕力壯，不思循合法正當途徑獲得財富，竟運用智慧於不當之途，及犯後尚
    能坦承部分犯行，態度尚稱量好等一切情狀，量處如主文所示刑，並定其應執行
    之刑及就罰金部分，諭知易服勞役之折算標準。
據上論斷，應依刑事訴訟法第二百九十九條第一項前段，刑法第五十六條、三百二十
一條第一項第一款、第三百三十五條第一項、第三百三十七條、第四十二條第二項、
第五十一條第五款、第七款，罰金罰鍰提高標準條例第一條前段、第二條，判決如主
文。
本案經檢察官廖偉志到庭執行職務
中     華     民     國     九十二     年      九      月       四      日
                                      臺灣臺東地方法院刑事庭
                                          法  官  柯姿佐
右正本證明與原本無異。
如不服本判決，應於判決送達後十日內向本院提出上訴狀。（須附繕本）
「切勿逕送上級法院」
                                          書記官  蘇美琴
中     華     民     國     九十二     年      九      月       五      日
附表
┌──┬───────┬─────────┬────────┬─────┐
│編號│ 時        間 │   地        點   │   財       物  │  備    註│
├──┼───────┼─────────┼────────┼─────┤
│ 一 │ 九十一年四月 │馬偕紀念醫院臺東分│己○○所有摩托羅│於九十一年│
│    │ 三十日下午某 │院旁停車場停放機車│拉牌ＣＤ－九二八│五月十五日│
│    │ 時           │之機車籃內        │型行動電話一支  │轉賣予台東│
│   │              │                  │                │市○○路大│
│    │              │                  │                │阪城電子材│
│    │              │                  │                │料行      │
├──┼───────┼─────────┼────────┼─────┤
│ 二 │ 九十一年五月 │馬偕紀念醫院臺東分│丙○○所有摩托羅│於九十一年│
│    │ 初某日凌晨四 │院家屬休息室      │拉牌九八六型行動│五月十一日│
│    │ 時許         │                  │電話一支        │轉賣予駿欣│
│    │              │                  │                │通信行    │
├──┼───────┼─────────┼────────┼─────┤
│ 三 │ 九十一年五月 │臺東縣臺東市○○路│姓名年籍不詳之人│於九十一年│
│    │ 十一日       │「臺東人ＫＴＶ」斜│所有為諾基亞牌六│五月十二日│
│    │              │對面檳榔攤旁機車之│一五○型之行動電│轉賣予駿欣│
│    │              │機車籃內          │話一支          │通信行    │
├──┼───────┼─────────┼────────┼─────┤
│ 四 │九十一年五月十│臺東縣臺東市○○路│壬○○所有摩托羅│於九十一年│
│    │四日二十三時許│一一九號山馬計程車│拉牌ＣＤ－九二八│五月十五日│
│    │              │行休息室內，該處為│型之行動電話一支│轉賣予大阪│
│    │              │內有人居住之建築物│                │城電子材料│
│    │              │                  │                │行        │
├──┼───────┼─────────┼────────┼─────┤
│ 五 │九十一年六月二│臺東縣知本火車站旁│甲○○所有摩托羅│得手後轉送│
│    │十九日上午六時│椅子上            │拉ＣＤ－九二八型│予不知情之│
│    │許            │                  │之行動電話一支  │友人丁○○│
└──┴───────┴─────────┴────────┴─────┘
附記
中華民國刑法第三百二十一條第一項第一款
 (加重竊盜罪)
犯竊盜罪而有左列情形之一者，處六月以上五年以下有期徒刑：
一  於夜間侵入住宅或有人居住之建築物、船艦，或隱匿其內而犯之者。
中華民國刑法第三百三十五條第一項
 (普通侵占罪)
意圖為自己或第三人不法之所有，而侵占自己持有他人之物者，處五年以下有期徒刑
、拘役或科或併科一千元以下罰金。
中華民國刑法第三百三十七條
 (侵占遺失物罪)
意圖為自己或第三人不法之所有，而侵占遺失物、漂流物或其他離本人所持有之物者
，處五百元以下罰金。


司法院資訊處製作；財團法人民間司法改革基金會備份。
